臺灣新竹地方法院刑事判決　　　　　　　　　　　　　九十一年度易字第八號
　　公　訴　人　臺灣新竹地方法院檢察署檢察官
　　被　　　告　壬○○
右列被告因竊盜等案件，經檢察官提起公訴（九十一年度偵字第三九三九、四八０五
、四九三二、四九五六、五０一九號），本院判決如左：
    主  文
壬○○連續於夜間侵入住宅竊盜，處有期徒刑捌月，扣案鑰匙壹支，沒收之；又無故
侵入他人之住宅，處罰金壹仟元，罰金如易服勞役，以參佰元折算壹日。
    事  實
一、壬○○基於意圖為自己不法所有之概括犯意，先後多次分別於：
（一）民國九十一年二月十五日十七時許，趁無人在家之際，侵入被害人己○○位於
      新竹市○○路○段三０七巷五二號之住宅內，竊取被害人己○○所有ＮＯＫＩ
      Ａ  ３２１０手機一支（序號0000000，申請人係己○○之妻子葉蕙如）。
（二）又於九十一年七月八日十六時四十分許，侵入被害人戊○○所居住位於新竹市
      ○○○○路五十八號工地宿舍，竊取被害人戊○○所有置於宿舍內之新台幣（
      以下同）一萬二千元（起訴書附表內記載一萬一千六百元，依贓物認領保管單
      所載應為一萬二千元）、身分証一張、健保卡二張、電氣工會會員証一張、空
      白支票一張（號碼ＢＡ２２５５０４），及被害人庚○○所有之身分証、汽車
      駕照各一張。
（三）於九十一年八月三日十一時許，趁大門未上鎖之機會，侵入告訴人子○○位於
      新竹市○○街二０一巷七六之二號內，竊取告訴人子○○所有之懷錶一個、二
      千元及被害人癸○○所有之三百四十元、灰色隨身聽袋子一個。
（四）於九十一年八月十日凌晨四時三十分許之夜間，以不詳方法侵入告訴人辛○○
      所居住位於新竹市○區○○里○○街二一巷八號之住宅內，竊取告訴人辛○○
      所有之三百元及鑰匙一支。
（五）於九十一年八月十四日中午，在新竹市○○里○○鄰○○路○段二六一巷十弄
      二九號內，利用告訴人寅○○午睡，房門未上鎖時，侵入前開住宅內著手行竊
      而未竊得物品時，為告訴人寅○○發覺逃逸而未遂。
（六）於九十一年八月十五日十一時許，以不祥方法破壞被害人辛○○所有位於新竹
      市○區○○里○○街二一巷八號之大門後，侵入住宅，竊取辛○○所有之二千
      三百元。
（七）於九十一年八月二十四日十五時三十分許，見告訴人丁○○位於新竹市○區○○路六二號之住宅大門未關，即侵入前開住宅，並著手翻動告訴人丁○○所有
      之黑色手提包內之財物，為告訴人丁○○當場發覺予以逮捕而未遂。
（八）九十一年八月二十七日十時三十分許，以其所有自備之鑰匙開啟被害人乙○○
      所有之車牌號碼ＯＰ─二七三０號自用小客車，竊取其內之零錢約一百二十元
      。
（九）九十一年八月二十八日十時十分許，在新竹市○○街一四一號老周燒肉飯前竊
      取被害人甲○○所有之ＧＩＡＮＴＧＳＲ２０００自行車一部。
二、壬○○又另行起意，於九十一年八月十五日十時三十分許，侵入告訴人丑○○位
    於新竹市○區○○里○○街（起訴書附表誤載為北街）六巷二號內，為告訴人丑
    ○○發現。嗣經報警後，分別由新竹市警察局第一分局、第三分局於九十一年八
    月三日十三時、同年月十五日十時三十分許、同年月二十四日十五時三十分許、
    同年月二十七日十時三十分許及同年月二十八日十時二十分許，在新竹市○○路
    ○段０八號前、新竹市○區○○里○○街六巷二號、新竹市○○路六十二號、新
    竹市○○路六四八巷十九號對面及新竹市○○街一四一號前分別查獲。並扣得壬○○所有供開啟車門竊取車內物品所用之鑰匙一支。
三、案經告訴人寅○○、子○○、辛○○、丁○○、丑○○訴請新竹市警察局第一分
    局、第三分局報請臺灣新竹地方法院檢察署檢察官偵查起訴。
    理  由
一、訊據被告壬○○，固坦承竊取被害人戊○○、庚○○、子○○、癸○○之前開物
    品，及於九十一年八月十日凌晨四時三十分許，欲竊取被害人辛○○所有之物品
    ，惟矢口否認其餘犯行，並辯稱尚未竊得被害人辛○○所有之三百元及鑰匙，且
    另查獲之物品為其購得或撿到的，並非竊取云云。惟經查，前開犯罪事實業據告
    訴人寅○○、子○○、辛○○、丁○○、丑○○指述甚明，且經被害人己○○、
    戊○○、庚○○、癸○○、乙○○、甲○○指述甚詳，並經證人丙○○證述屬實
    ，又被告經查獲時所持有之行動電話序號與被害人己○○所有之行動電話相同，
    故其雖辯稱係購得之物，然未能提出其購買之証明，其所辯尚非可採，又被告雖
    於訊問時，其神智與常人稍有差異，然經送鑑定結果，依其過去生活史、身體狀
    況、精神狀態、神經學檢查及心理評估結果，僅係「邊緣性智能障礙」，其於犯
    罪時與被鑑定時皆未達精神耗弱或心神喪失之程度，此有行政院衛生署新竹醫院
    九十一年九月二十三日９１新醫精字第九一○六三八三號函所附之精神鑑定報告
    及函各一份在卷足證，且被告復於偵訊中自承，之前接受訊問時假裝精神有問題
    ，是失業才偷東西等情，且被告於本院訊問時其精神狀態亦均尚佳，此外復有贓
    證物品認領保管收據八紙、照片、遠傳信用卡友促銷活動ＮＯＫＩＡ３２１０行
    動電話服務申請書、代保管條、扣押物品清單一紙等附卷可稽，被告前開所辯顯
    係事後卸責之詞，其自白部分則核與事實相符，故其犯罪事証明確，犯行洵堪認
    定。
二、核被告壬○○所為，係犯刑法第三百二十條第一項竊盜罪、第三項竊盜未遂罪、
    第三百二十一條第一項第二款、第三款之加重竊盜罪、同法第三百零六條第一項
    之侵入住宅罪。被告前後多次竊盜犯行，時間緊接，所犯又係基本構成要件相同
    之罪，顯係基於概括犯意反覆為之，為連續犯，應論以一罪並加重其刑，又其竊
    盜時所犯之侵入住宅罪，二罪間有方法結果之關係，為牽連犯，應從一重之竊盜
    罪處斷，至被告另犯侵入丑○○住宅之罪行，與前開竊盜犯行，犯意各別，罪名
    不同，應予分論併罰。至公訴人認被告另涉犯起訴書附表一編號１及９之被告於
    九十一年一月中旬某日十三時許，以伸手進入寅○○褲子口袋竊取二萬五千元及
    於九十一年八月二十七日二十三時許，在新竹市○○路某處，徒手竊取ＳＰＲＩ
    ＮＴＥＲＫＶ─２０號自行車一部部分，經查，雖告訴人寅○○於警訊中供稱係
    被告所竊得，然其於本院供稱當時並未見到竊物之人，而前開自行車並無法認定
    非屬被告所有，並未有被害人，且自行車又非如機車有車輛所有人之登記制度，
    故是否係屬失竊之物品均不能証明，且被告亦堅決否認涉此竊盜犯行，故此部分
    犯罪均未能証明，惟此與前開有罪部分，公訴人認有連續犯關係，爰不另為無罪
    之諭知，併予敘明。爰審酌被告竊取物品之動機、竊盜之次數、竊盜方法係侵入
    住宅、其侵入住宅行為對居家安全造成之危害，惟其所竊得之物品價值尚非甚高
    ，被害人所受損害尚非甚鉅，竊得物品大皆已返還被害人、被告之智識程度，並
    其犯罪後態度等一切情狀，分別量處如主文所示之刑，罰金部分並諭知易服勞役
    之折算標準。扣案之鑰匙一支，係被告所有，並供犯罪所用之物，業據被害人乙○○指述甚詳，且經証人丙○○結証在卷，且經本院認定在卷，應依法宣告沒收
    之。
據上論斷，應依刑事訴訟法第二百九十九條第一項前段，刑法第五十六條、第三百二
十一條第一項第二款、第三百零六條第一項、第五十五條、第四十二條第二項、第三
十八條第一項第二款，罰金罰鍰提高標準條例第一條前段、第二條，判決如主文。
本案經檢察官劉邦繡到庭執行職務。
中      華      民      國      九十一      年    十二    月    十三    日
                                臺灣新竹地方法院刑事第二庭
                                    法  官  王紋瑩
右正本證明與原本無異。
如不服本判決，應於送達後十日內向本院提出上訴狀( 須附繕本 )。
告訴人或被害人對於判決如有不服具備理由請求檢察官上訴者，其上訴期間之計算係
以檢察官收受判決正本之日期為準。
                                    書記官  馮玉玲
中    華    民    國   九十一    年    十二    月     十三     日
附錄本件犯罪引用法條
刑法第三百零六條第一項 (侵入住居罪)
無故侵入他人住宅、建築物或附連圍繞之土地或船艦者，處一年以下有期徒刑、拘役
或三百元以下罰金。
刑法第三百二十條
 (普通竊盜罪、竊佔罪)
意圖為自己或第三人不法之所有，而竊取他人之動產者，為竊盜罪，處五
年以下有期徒刑、拘役或五百元以下罰金。
意圖為自己或第三人不法之利益，而竊佔他人之不動產者，依前項之規定
處斷。
前二項之未遂犯罰之。
刑法第三百二十一條
犯竊盜罪而有左列情形之一者，處六月以上、五年以下有期徒刑：
一  於夜間侵入住宅或有人居住之建築物、船艦或隱匿其內而犯之者。
二  毀越門扇、牆垣或其他安全設備而犯之者。
三  攜帶兇器而犯之者。
四  結夥三人以上而犯之者。
五  乘火災、水災或其他災害之際而犯之者。
六  在車站或埠頭而犯之者。
前項之未遂犯罰之。
